臺灣臺北地方法院刑事判決
111年度交簡上字第27號
上  訴  人  臺灣臺北地方檢察署檢察官
被      告  陳志賢


上列上訴人因被告公共危險案件，不服本院中華民國111年1月12
日111年度交簡字第36號第一審刑事簡易判決（聲請簡易判決處
刑案號：110年度偵字第36236號），提起上訴，本院管轄之第二
審合議庭判決如下︰
    主  文
上訴駁回。
    事實及理由
一、按上訴得對於判決之一部為之；對於判決之一部上訴者，其
    有關係之部分，視為亦已上訴，但有關係之部分為無罪、免
    訴或不受理者，不在此限；上訴得明示僅就判決之刑、沒收
    或保安處分一部為之，民國110年6月16日修正公布、同年月
    18日施行之刑事訴訟法第348條定有明文。本案僅檢察官對
    於原判決之量刑提起上訴，且檢察官於本院審判程序亦明示
    僅針對原判決之刑提起上訴(見本院卷第51頁)，故依前揭規
    定，本院以經原判決認定之事實及論罪為基礎(詳如附件)，
    僅就原審量刑部分進行審理，先予說明。
二、檢察官上訴意旨略以：被告於酒後吐氣酒精濃度高達每公升
    1.47毫克仍駕車上路，且除本案外，被告亦曾於102年間及1
    06年間因違背安全駕駛之公共危險案件，經緩起訴處分及法
    院判處有期徒刑4月確定，又被告因本案酒後駕車行為，與
    林承澔發生碰撞，致林承澔受有傷害，且時至今日，被告未
    主動與林承澔和解並道歉，足認被告犯後態度不佳，原判決
    未詳予審酌上情，僅判處被告有期徒刑6月，顯屬過輕，罪
    刑顯不相當等語。
三、惟按刑之量定，為求個案裁判之妥當性，法律賦予審判法院
    裁量之權。量刑之輕重，屬於為裁判之法院得依職權自由裁
    量之事項，苟其量刑已以行為人之責任為基礎，並斟酌刑法
    第57條各款所列情狀，在法定刑度內，酌量科刑，而無偏執
    一端，致明顯失出失入情形，上級審法院即不得單就量刑部
    分遽指為不當或違法（最高法院75年台上字第7033號、72年
    台上字第6696號判決先例意旨參照）。經查，原判決認依臺
    灣高等法院被告前案紀錄表，被告前因公共危險案件，經本
    院判決判處有期徒刑4月確定，於106年9月27日執行完畢等
    情，亦為被告於本院審理時供承在卷(見本院卷第57頁)，原
    判決因認被告符合累犯要件，並經衡量而依法加重其刑，復
    於理由內詳為說明係：審酌被告吐氣酒精濃度數值、已肇事
    、素行、犯後態度，兼衡其犯罪動機、目的、手段、所造成
    之危害、生活狀況、智識程度等一切情狀，就被告犯行，據
    以量處有期徒刑6月，併科罰金新臺幣(下同)20萬元。顯已
    依其行為責任為基礎，斟酌刑法第57條各款所列情狀而為刑
    之量定，經核並無量刑輕重相差懸殊等裁量權濫用之情形。
    況參酌被告酒後行車之路段並非位於市區道路、行車時間為
    夜間車輛往來較不頻繁之際，且於檢察官上訴後，被告業與
    林承澔和解，並已賠償林承澔48萬元，此有110年2月25日交
    通事故和解書、支票收據、本院111年5月2日公務電話紀錄
    在卷可稽(見本院卷第37至41頁)，實難認為原判決之量刑有
    何罪刑顯不相當之情。從而，檢察官以前開理由提起上訴，
    指摘原判決量刑過輕等語，為無理由，應予駁回。
據上論斷，應依刑事訴訟法第455條之1第1項、第3項、第368條
，判決如主文。　
本案經檢察官王銘裕聲請以簡易判決處刑及提起上訴，檢察官高
光萱到庭執行職務。　
中　　華　　民　　國　　111 　年　　6 　　月　　2　　日
　　　　　　　　　刑事第七庭  審判長法　官　廖建傑
　　　　　　　　　                  法  官  吳旻靜
　　　　　　　　　                  法  官  蘇宏杰
以上正本證明與原本無異。
不得上訴。
                                    書記官  徐鶯尹
中　　華　　民　　國　　111 　年　　6 　　月　　2 　　日

附件：
　　　　　　　　　臺灣臺北地方法院刑事簡易判決
111年度交簡字第36號
聲　請　人　臺灣臺北地方檢察署檢察官
被　　　告　陳志賢　男　(民國00年0月00日生)
　　　　　　　　　　身分證統一編號：Z000000000號
　　　　　　　　　　住新北市○○區○○路0段00號
上列被告因公共危險案件，經檢察官聲請以簡易判決處刑（110
年度偵字第36236號），本院判決如下：
    主  文
陳志賢吐氣所含酒精濃度達每公升零點二五毫克以上而駕駛動力
交通工具，累犯，處有期徒刑陸月，併科罰金新臺幣貳拾萬元，
有期徒刑如易科罰金，罰金如易服勞役，均以新臺幣壹仟元折算
壹日。
    事實及理由
一、本件犯罪事實及證據，除犯罪事實欄一第11行「測得其吐氣
    …」之記載補充為「於同日21時13分測得其吐氣…」；證據並
    所犯法條欄一第2至3行「臺北市政府警察局呼氣酒精濃度檢
    測暨拒測法律效果確認單」之記載更正為「新北市政府警察
    局吐氣酒精濃度檢測程序暨拒測法律效果確認單」外，其餘
    均引用檢察官聲請簡易判決處刑書之記載（如附件）。
二、論罪科刑
(一)核被告陳志賢所為，係犯刑法第185條之3第1項第1款之吐氣
    所含酒精濃度達每公升0.25毫克以上而駕駛動力交通工具罪
    。
(二)被告於民國106年間因公共危險案件，經本院以106年度交簡
    字第1611號判決判處有期徒刑4月確定，於106年9月27日執
    行完畢等情，有臺灣高等法院被告前案紀錄表在卷可稽，其
    於受有期徒刑執行完畢後，5年內故意再犯本件有期徒刑以
    上之罪，為累犯，另斟之本案與前案間，其犯罪型態、原因
    、侵害法益、罪質及社會危害程度完全相同，參諸司法院釋
    字第775號解釋意旨，本案爰依刑法第47條第1項規定，就被
    告所犯之罪加重其刑，核與罪刑相當性原則無違，爰依刑法
    第47條第1項規定，就其所犯之罪加重其刑。
(三)茲審酌被告吐氣酒精濃度達每公升1.47毫克，卻仍駕車上路
    ，並已肇事，足認其漠視大眾安全，罔顧交通往來行安，對
    用路大眾之生命、身體及財產造成危險，且除前揭構成累犯
    之前案（該案已於被告構成累犯並加重其刑時予以評價，於
    量刑時不再重複評價）外，其於102年間亦曾因違背安全駕
    駛之公共危險案件，經聲請人以102年度速偵字第2610號緩
    起訴處分確定，此有前揭緩起訴處分書、臺灣高等法院被告
    前案紀錄表在卷可稽，顯然無視政府三令五申勿酒後駕車之
    規定，法治觀念薄弱；再者，其於偵查中坦認犯行，犯後態
    度尚可；另參酌其犯罪之動機、目的、手段、所造成之危害
    、生活狀況及智識程度等一切情狀，量處如主文所示之刑，
    併分別定其如易科罰金及易服勞役之折算標準，以啟其勿心
    存僥倖，並深刻反省，勿自以為酒量佳，而漠視用路大眾及
    自己之生命、身體及財產，因而致他人或自己於潛在危險之
    境地。　
三、依刑事訴訟法第449條第1項、第3項、第454條第2項，逕以
    簡易判決處刑如主文。
四、如不服本件判決，得自收受本判決送達之日起20日內，向本
    院提起上訴。因疫情而遲誤不變期間，得向法院聲請回復原
    狀。　　
本案經檢察官王銘裕聲請以簡易判決處刑。
中　　華　　民　　國　　111 　年　　1 　　月　　12　　日
　　　　　　　　　刑事第十四庭  法　官　黃文昭
以上正本證明與原本無異。
如不服本判決應於收受送達後20日內向本院提出上訴書狀，並應敘述具體理由；其未敘述上訴理由者，應於上訴期間屆滿後20日內向本院補提理由書（均須按他造當事人之人數附繕本）「切勿逕送上級法院」。因疫情而遲誤不變期間，得向法院聲請回復原狀。
　　　　　　　　　　　　　　　　書記官　周豫杰
中　　華　　民　　國　　111 　年　　1 　　月　　12　　日
附錄本案論罪科刑法條：中華民國刑法第185條之3
中華民國刑法第185條之3
駕駛動力交通工具而有下列情形之一者，處2年以下有期徒刑，
得併科20萬元以下罰金：
一、吐氣所含酒精濃度達每公升零點二五毫克或血液中酒精濃度
    達百分之零點零五以上。
二、有前款以外之其他情事足認服用酒類或其他相類之物，致不
    能安全駕駛。
三、服用毒品、麻醉藥品或其他相類之物，致不能安全駕駛。
因而致人於死者，處3年以上10年以下有期徒刑；致重傷者，處1
年以上7年以下有期徒刑。
曾犯本條或陸海空軍刑法第54條之罪，經有罪判決確定或經緩起
訴處分確定，於五年內再犯第1項之罪因而致人於死者，處無期
徒刑或5年以上有期徒刑；致重傷者，處3年以上10年以下有期徒
刑。
附件：
臺灣臺北地方檢察署檢察官聲請簡易判決處刑書　
                                    110年度偵字第36236號
　　被　　　告　陳志賢　男　52歲（民國00年0月00日生）
　　　　　　　　　　　　住新北市○○區○○里○○路○段00
　　　　　　　　　　　　　號
　　　　　　　　　　　　國民身分證統一編號：Z000000000號
上列被告因公共危險案件，已經偵查終結，認為宜以簡易判決處
刑，茲將犯罪事實及證據並所犯法條分敘如下：
　　　　犯罪事實
一、陳志賢前因公共危險案件，經臺灣臺北地方法院以106年度
    交簡字第1611號判處有期徒刑4月確定，於民國106年9月7日
    執行完畢，詎猶不知悔改，於110年11月29日15時至19時30
    分許，在新北市○○區○○路0段00號3樓飲酒後，未待酒精代謝
    完畢，基於酒後駕駛動力交通工具之犯意，自上開飲酒處駕
    駛車牌00-0000號自小客貨車欲返回新北市○○區○○路0段00號
    之住處。嗣於同日20時31分許，行經北宜路5段73號欲左轉
    返家時，因為禮讓對向直行車先行，不慎與林承澔所騎乘之
    車牌000-0000號重機車發生擦撞（過失傷害部分未據告訴）
    ，嗣經員警據報前往現場處理，並對其施以吐氣酒精濃度測
    試，測得其吐氣所含酒精濃度達每公升1.47毫克，始悉上情
    。
二、案經新北市政府警察局新店分局報告偵辦。
        證據並所犯法條
一、上揭犯罪事實，業據被告陳志賢於警詢及本署偵查中均坦承
    不諱，復有酒精測定紀錄表、臺北市政府警察局呼氣酒精濃
    度檢測暨拒測法律效果確認單、新北市政府警察局舉發違反
    道路交通管理事件通知單、道路交通事故現場圖、道路交通
    事故調查報告表（一）（二）各1份及現場車禍照片在卷可
    稽，足認被告上開自白與事實相符，其犯嫌應堪認定。
二、核被告所為，係犯刑法第185條之3第1項第1款之吐氣所含酒
    精濃度達每公升0.25毫克以上而駕駛動力交通工具之公共危
    險罪嫌。被告曾受有期徒刑執行完畢，有本署刑案資料查註
    紀錄表在卷可參，其於5年內故意再犯本件有期徒刑以上之
    罪，為累犯，請依刑法第47條第1項規定及大法官釋字第775
    號解釋意旨，裁量是否加重其刑。
三、依刑事訴訟法第451條第1項聲請逕以簡易判決處刑。
    此　致
臺灣臺北地方法院
中　　華　　民　　國　 110　　年　　12　　月　　16　　日
                          檢  察  官  王  銘  裕
本件正本證明與原本無異　　　　　　　　　　　　　　　　　
中　　華　　民　　國 　110　　年　　12　　月　　28　　日

                          書　記　官  廖  茉  莉  

本件係依刑事訴訟法簡易程序辦理，法院簡易庭得不傳喚被告、
輔佐人、告訴人、告發人等出庭即以簡易判決處刑；被告、被害
人、告訴人等對告訴乃論案件如已達成民事和解而要撤回告訴或
對非告訴乃論案件認有受傳喚到庭陳述意見之必要時，請即另以
書狀向簡易法庭陳述或請求傳訊。

附錄本案所犯法條全文
中華民國刑法第185條之3
駕駛動力交通工具而有下列情形之一者，處 2 年以下有期徒刑
，得併科 20 萬元以下罰金：
一、吐氣所含酒精濃度達每公升零點二五毫克或血液中酒精濃度
    達百分之零點零五以上。
二、有前款以外之其他情事足認服用酒類或其他相類之物，致不
    能安全駕駛。
三、服用毒品、麻醉藥品或其他相類之物，致不能安全駕駛。
因而致人於死者，處 3 年以上 10 年以下有期徒刑；致重傷者
，處 1 年以上 7 年以下有期徒刑。
曾犯本條或陸海空軍刑法第 54 條之罪，經有罪判決確定或經緩
起訴處分確定，於五年內再犯第 1 項之罪因而致人於死者，處
無期徒刑或 5 年以上有期徒刑；致重傷者，處 3 年以上 10 年
以下有期徒刑。